【裁判字號】    95,訴,87
【裁判日期】    950127
【裁判案由】    毒品危害防制條例
【裁判全文】
臺灣高雄地方法院刑事判決                95年度訴字第87號
公  訴  人  臺灣高雄地方法院檢察署檢察官
被      告  甲○○
上列被告因毒品危害防制條例案件，經檢察官提起公訴（94年度
毒偵字第9072號），被告於本院準備程序進行中，就被訴事實為
有罪之陳述，經本院告知簡式審判之旨，並聽取公訴人及被告之
意見後，本院合議庭裁定由受命法官獨任進行簡式審判程序，本
院判決如下：
    主  文
甲○○連續施用第一級毒品，累犯，處有期徒刑捌月。又施用第
二級毒品，累犯，處有期徒刑肆月。應執行有期徒刑拾壹月。
    事  實
一、甲○○前因施用毒品案件，經本院以92年度毒聲字第1525號
    裁定送觀察、勒戒後，認有繼續施用毒品傾向，再以92年度
    毒聲字第2139號裁定令入戒治處所施以強制戒治，於民國93
    年1 月9 日執行完畢釋放。復因施用毒品案件，經本院以92
    年度簡字第1757號判決判處有期徒刑6 月，並於93年7 月8
    日縮刑期滿執行完畢。詎仍未戒除毒癮，於強制戒治執行完
    畢釋放後5 年內，復基於施用第一級毒品海洛因之概括犯意
    ，自93年12月間某日起至94年8 月30日上午10時許止，在高
    雄縣鳳山市○○路附近友人住處及其他不詳處所，施用第一
    級毒品海洛因多次；另基於施用第二級毒品甲基安非他命之
    犯意，於94年8 月30日上午10時許，在不詳地點施用第二級
    毒品甲基安非他命乙次。嗣於94年9 月1 日下午4 時30分許
    ，在高雄市○○區○○路與和平路口為警查獲。
二、案經高雄市政府警察局苓雅分局報請臺灣高雄地方法院檢察
    署檢察官偵查起訴。
    理  由
一、本件被告甲○○所犯為死刑、無期徒刑、最輕本刑為3 年以
    上有期徒刑以外之罪，其於本院準備程序進行中，就被訴事
    實為有罪之陳述，經受命法官告知簡式審判程序之旨，並聽
    取公訴人及被告之意見後，本院合議庭認宜進行簡式審判程
    序，爰依刑事訴訟法第273 之1 第1 項之規定，裁定由受命
    法官獨任進行簡式審判程序，合先敘明。
二、前揭事實，業據被告於本院審理時坦認不諱（見本院卷第16
    、24頁），且經警採集其尿液送請高雄市立凱旋醫院檢驗結
    果，確呈嗎啡（即海洛因進入人體後之代謝物）及甲基安非
    他命陽性反應，此有該醫院出具之濫用藥物尿液檢驗報告、
    高雄市政府警察局苓雅分局製作之尿液採證代碼對照表各1
    紙附卷可稽（檢體編號：F －94794 。見警卷第4 、5 頁）
    ，足認被告前開自白核與科學檢驗結果相符，堪予採信。又
    被告前因施用毒品案件，經本院以92年度毒聲字第1525號裁
    定送觀察、勒戒後，認有繼續施用毒品傾向，再以92年度毒
    聲字第2139號裁定令入戒治處所施以強制戒治，於民國93年
    1 月9 日執行完畢釋放等情，業據本院調取臺灣高等法院被
    告前案紀錄表、在監在押全國紀錄表、本院院內索引卡紀錄
    表各1 份核閱屬實，並有刑案資料查註紀錄表、全國施用毒
    品案件紀錄表、受觀察勒戒人毒品、前科紀錄簡列表各1 份
    在卷可佐。其於強制戒治執行完畢釋放後，5 年內再犯本件
    施用毒品罪，應依毒品危害防制條例第23條第2 項之規定依
    法訴追。本件事證明確，被告犯行洵堪認定，應予依法論科
    。
三、按海洛因、甲基安非他命分別為毒品危害防制條例第2 條第
    2 項第1 款、2 款明定之第一級、第二級毒品。核被告所為
    ，係犯同條例第10條第1 項、第2 項之施用第一級、第二級
    毒品罪。被告於施用前後分別持有海洛因及甲基安非他命之
    低度行為，應為施用之高度行為所吸收，均不另論罪。被告
    多次施用第一級毒品海洛因之犯行，時間緊接，觸犯構成要
    件相同之罪名，顯係基於概括犯意反覆為之，為連續犯，應
    依刑法第56條規定加重其刑。又所犯上開二罪，犯意各別，
    行為互殊，應予分論併罰。末查，被告前因施用毒品案件，
    經本院以92年度簡字第1757號判決判處有期徒刑6 月，並於
    93年7 月8 日縮刑期滿執行完畢等情，有前開臺灣高等法院
    被告前案紀錄表1 份在卷可按。其於有期徒刑執行完畢後，
    5 年內再犯本件有期徒刑以上之罪，為累犯，應依刑法第47
    條規定加重其刑，就連續施用第一級毒品部分並應遞加之。
    本院審酌被告前因施用毒品，經觀察勒戒、強制戒治及徒刑
    執行後，仍未能戒除毒癮，顯見戒毒意志不堅，非經一定時
    間隔離其接觸毒品之機會，難以矯治，惟念及施用毒品究係
    自戕行為，尚未損及他人法益，且於審理時坦認犯行，犯後
    態度尚可等一切情狀，認公訴人具體求處被告連續施用第一
    級毒品部分有期徒刑8 月，施用第二級毒品部分有期徒刑4
    月，應屬妥適，爰分別量處如主文所示之刑，並依法定其應
    執行之刑，以資儆懲。
據上論斷，應依刑事訴訟法第273 條之1 第1 項、第299 條第1
項前段，毒品危害防制條例第10條第1 項、第2 項，刑法第11條
前段、第56條、第47條、第51條第5 款，判決如主文。
本案經檢察官乙○○到庭執行職務。
中    華    民    國    95    年    1     月    27    日
                  刑事第六庭    法  官  林柏壽
以上正本證明與原本無異。
如不服本判決，應於判決送達後10日內，向本院提出上訴狀。
中    華    民    國    95    年    1     月    27    日
                                書記官  林國龍
附錄本案論罪科刑法條全文：
毒品危害防制條例第10條
施用第一級毒品者，處6 月以上5 年以下有期徒刑。
施用第二級毒品者，處3 年以下有期徒刑。


司法院資訊處製作；財團法人民間司法改革基金會備份。
